Inventaris van het archief van de Eerste Kamer der Staten-Generaal, (1913) 1945-2000 (2005)
Nationaal Archief, Den Haag
- Stukken geordend naar hun inhoud, 2.
  - Zorg voor het functioneren van de Eerste Kamer, 2.1
    - Betrekking tot derden, 2.1.3
      - Algemeen, 2.1.3.1.
        - Landendossiers van het Centraal Informatiepunt (CIP)., 1992-1996; 3927-3931; 5 pakken
          - Argentinië, Australië, Benin, Bulgarije en Duitsland, 1992-1995, 3927
          - Ecuador, Filippijnen, Finland, Hongarije en Israël, 1992-1995, 3928
          - Italië, Letland, Litouwen en Pakistan, 1994-1996, 3929
          - Polen, 1992-1993, 3930
          - Roemenië, Suriname, Thailand, Tibet, Turkije en Zuid-Afrika (Nelson Mandela), 1993-1996, 3931
      - Bijeenkomsten, conferenties, congressen e.d., 2.1.3.2.
        - Stukken betreffende het voorbereiden en bijwonen van vergaderingen van de Europese Economische Gemeenschap, 1949-1966; 1432; 1 pak
        - Stukken betreffende de parlementaire samenwerking tussen de Benelux-landen, 1950-1966; 1433; 1 omslag
        - Stukken betreffende de voorbereiding van en deelname aan de gemeenschappelijke vergaderingen van de Europese Gemeenschap voor Kolen en Staal, 1952-1958; 1434; 1 omslag
        - Stukken betreffende de deelname aan de tweede conferentie inzake de Australisch-Nederlandse bestuurlijke samenwerking in Nieuw-Guinea, parlementaire missies naar Nieuw-Guinea en het bezoek van een delegatie van de Nieuw-Guinea Raad aan Nederland, 1960-1961; 1435; 1 omslag
        - Stukken betreffende het bijwonen van vergaderingen en bijeenkomsten van internationale parlementaire organisaties, 1967-2003; 1436-1438, 1600-1602, 3949-3991; 43 pakken
          Geordend op griffienummer, rubriek "internationale organisaties/delegaties" of "IOD".
          - 1967-1973, 28806 - 40835, 1436
          - 1974-1976, 40933 - 56861, 1437
          - 1977-1981, 57133 - 70157, 1438
          - 1981-1983, 070215 - 075152, 1600
          - 1983-1984, 075160 - 080980, 1601
          - 1984-1985, 060981 - 085337, 1602
          - 1986-1987, 085500 - 089719, 3949
          - 1987-1988, 089726 - 093499, 3950
          - 1988, 093535 - 096116, 3951
          - 1988-1989, 096164 - 098331, 3952
          - 1988-1990, 098355 - 099538, 3953
          - 1990, 099540 - 100156, 3954
          - 1990, 100192 - 101325, 3955
          - 1990, 101326 - 102302, 3956
          - 1990-1991, 102303 - 103590, 3957
          - 1991, 103612 - 104674, 3958
          - 1991, 104675 - 105171, 3959
          - 1991-1992, 105203 - 106893, 3960
          - 1992, 106898 - 107467, 3961
          - 1992-1993, 107476 - 109992, 3962
          - 1993, 110050 - 110902, 3963
          - 1993, 110904 - 111301, 3964
          - 1993-1994, 111588 - 112843, 3965
          - 1994, 112895 - 113415, 3966
          - 1994, 113425 - 114502, 3967
          - 1995, 114566 - 115784, 3968
          - 1995-1996, 115788 - 117500, 3969
          - 1996, 117516 - 119041, 3970
          - 1997, 119076 - 120115, 3971
          - 1997-1998, 120136 - 122395, 3972
          - 1998-1999, 122396 - 123255, 3973
          - 1999, 123341 - 123487, 3974
          - 1999, 123523 - 124461, 3975
          - 1999-2000, 124486 - 125099, 3976
          - 2000, 125138 - 125748, 3977
          - 2000, 125756 - 125810, 3978
          - 2000, 125816 - 126500, 3979
          - 2001, 126501 - 126754, 3980
          - 2001, 126765, deel 0, 3981
          - 2001, 126765, deel 1, 3983
          - 2001, 126765, deel 2, 3984
          - 2001, 126765, deel 3, 3985
          - 2001, 126765, deel 4, 3986
          - 2001, 126765, deel 5, 3987
          - 2001, 126765, deel 6, 3988
          - 2001, 126790 - 127433, 3982
          - 2001-2002, 127994 - 128216, 3989
          - 2002, 128288 - 128643, 3990
          - 2002-2003, 128759 - 129937, 3991
        - Stukken betreffende de bijeenkomsten van de Association of Secretaries General of Parliaments (ASGP) en Inter-Parliamentary Union (IPU)., 1986-1998; 1439, 1609, 3932-3938; 8 pakken en 1 omslag
          Geordend op griffienummer, rubriek "ASGP".
          - 1971-1981, 1439
          - Nrs. 070607 - 085255 1981-1985, 1609; 1 omslag
          - Nrs. 085360 - 095694, 1986-1988, 3932
          - Nrs. 096375 - 110099, 1989-1993, 3933
          - Stockholm (Zweden), New Dehli (India) en Canberra (Australië), 1992-1993, 3934
          - Parijs (Frankrijk), Kopenhagen (Denemarken), Madrid (Spanje) en Boekarest (Roemenië), 1994-1995, 3935
          - Istanbul (Turkije) en Beijing (China), 1996, 3936
          - Seoul (Korea) en Cairo (Egypte), 1997, 3937
          - Windhoek (Namibië) en Moskou (Russische Federatie), 1998, 3938
        - Verslagen, nota's en andere artikelen betreffende een aantal bijeenkomsten van het Kamerbreed Vrouwenoverleg., 1985-1998; 1611, 3939; 1 omslag en 1 pak
          Geordend op griffienummer, rubriek "vrouwenoverleg" of "VO".
          - 1985, 1611; 1 omslag
          - 1987-1998, 3939
        - Stukken met betrekking tot een aantal bijeenkomsten met het Hoge College van Staat., 1994-1999; 3940-3941; 2 pakken
          - 1995-1999, 3940
          - 1999-2001, 3941
        - Stukken betreffende de voorjaarsbijeenkomsten van de Europese Raad., 2001-2002; 3942-3943; 2 omslagen
          - Stockholm, 2001, 3942
          - Barcelona, 2002, 3943
        - Stukken betreffende de contactplanbijeenkomst tussen Nederlands-Antilliaanse, Arubaanse en Nederlandse deelnemers van 23 tot en met 29 september 2002., 3944; 1 omslag
        - Stukken betreffende bijeenkomsten van de Associatie van Europese Senaten., 2002-2003; 3945-3946; 2 omslagen
          - Ljubljana, 2002, 3945
          - Praag, 2003, 3946
        - Stukken betreffende de voorzittersconferentie van de volksvertegenwoordigingen van de landen van de Europese Unie en het Europese Parlement., 2002-2003; 3947-3948; 2 pakken
          - Madrid, gehouden van 7 - 9 juni, 2002, 3947
          - Athene, gehouden van 22 - 23 mei, 2003, 3948
      - Bezoeken en ontvangsten, 2.1.3.3.
        - Gedrukte verslagen van delegatiebezoeken., 1962 - 1980; 1612-1613; 2 pakken
          - Zitting 1962-1963 - 1969-1970, 1962-1970, 1612
          - Zitting 1970-1971 - 1979-1980, 1970-1980, 1613
        - Bezoek van een parlementaire delegatie aan Joegoslavië., 1968 - 1969; 1614; 1 pak
        - Bezoek van president Soeharto van Indonesië aan Nederland., 1970; 1615; 1 omslag
        - Bezoek van de eerste vice-voorzitter van het Indonesische parlement, dhr. Moh. Isnaeni en echtgenote aan Nederland., 1971; 1616; 1 omslag
        - Bezoek van een officiële delegatie uit het Indonesische parlement aan de Staten-Generaal., 1971; 1617; 1 omslag
        - Bezoek van president Kekkonen van Finland aan Nederland., 1972-1973; 1618; 1 pak
        - Bezoek van president Ceausescu van de Socialistische republiek Roemenië aan Nederland., 1973; 1619; 1 pak
        - Staatsbezoek van president Senghor van Senegal aan Nederland., 1974; 1620; 1 omslag
        - Bandopnames van de bijeenkomst van de vaste commissies voor Buitenlandse Zaken uit de beide Kamers der Staten-Generaal en de Vaste Commissie voor Europese Samenwerkingsorganisaties uit de Eerste Kamer met de president van Senegal en gesprekken over het vertrouwelijke karakter van het bezoek, met uitgewerkte tekst van de bijeenkomst, 1974; 1441; 1 pak
        - Ontvangst van president Nyerere van Tanzania aan Nederland., 1975; 1621; 1 pak
        - Bezoek aan Nederland van een delegatie uit de Staten van de Nederlandse Antillen op uitnodiging van de beide Kamers der Staten-Generaal., 1976; 1622; 1 pak
        - Stukken betreffende de voorbereiding van een bezoek, het bezoek zelf en de afronding ervan door Nederlandse parlementaire delegaties., 1992-2003; 3992-4000; 2 pakken en 7 omslagen
          - Polen, 1992, 3992; omslag
          - Turkije, 1993, 3993; omslag
          - Suriname, 1994, 3994; omslag
          - Australië, 1995-1996, 3995
          - Zwitserland, 1995-1996, 3996; omslag
          - Duitsland, 1996, 3997; omslag
          - Pakistan, 1996, 3998; omslag
          - China, 2001, 3999
          - Chili, 2003, 4000; omslag
      - Representatief optreden, 2.1.3.3.
        - Rede van A. Anema, lid van de Eerste Kamer der Staten-Generaal bij het aftreden van W.L. Baron de Vos van Steenwijk., 1946; 1623; 1 stuk
        - Rede van de eerste minister van de Unie van Zuid-Afrika, veldmaarschalk J. Smuts, in de Verenigde Vergadering van de beide Kamers der Staten-Generaal., 1946; 1624; 1 stuk
        - Rede van de voorzitter in de Verenigde Vergadering van de beide Kamers der Staten-Generaal ter ontvangst van Winston Churchill., 1946; 1625; 1 omslag
        - Rede van R. Kranenburg, uitgesproken bij de aanvaarding van het voorzitterschap van de Eerste Kamer der Staten-Generaal., 1946; 1626; 1 stuk
        - Stukken betreffende de herdenking van het 500-jarig bestaan van de Staten-Generaal., 1963; 1627-1629; 2 pakken en 1 omslag
          - Diverse correspondentie, genummerd 1002 t/m 2075, 1963, 1627; 1 pak
            In de nummering van de stukken zitten grote hiaten.
          - Genodigden, 1963, 1628; 1 pak
          - Stukken betreffende de Commissie omtrent de organisatie van de herdenking van het 500-jarig bestaan van de Staten-Generaal, 1963, 1629; 1 omslag
        - Stukken betreffende de herdenking van de Unie van Utrecht 1579-1979., 1630; 1 pak
  - Zorg voor financiële en materiële voorzieningen van de Eerste Kamer, 2.2
    - Financiën en automatisering, 2.2.1
      - Stukken betreffende het samenstellen van de begroting en kostenraming voor de jaren 1941-1978, 1940-1981; 1443-1448; 6 pakken
        - Correspondentie 1945-1980, 1443
        - Correspondentie 1980-1981, 1444
        - Begrotingen 1941-1959, 1445
        - Begrotingen 1960-1966, 1446
        - Begrotingen 1967-1971, 1447
        - Begrotingen 1972-1978, 1448
      - Stukken betreffende de behandeling van de financiën, de begrotingen en de jaarrekeningen van de Carnegiestichting in de Raad van Toezicht, 1967-1988; 1449, 1632, 4001; 2 omslagen en 1 pak
        Geordend op griffienummer, rubriek "Carnegiestichting".
        - 1967-1981, 1449; 1 pak
        - 1982-1985, 1632
        - 1986-1988, 4001
      - Stukken betreffende toegankelijkheid van de wetgevingsinformatie inzake het Parac-systeem., 1979-1985; 1631; 1 omslag
      - Stukken betreffende de automatisering binnen de Eerste Kamer der Staten-Generaal., 1986-2005; 4002-4010; 7 pakken en 2 omslagen
        Geordend op griffienummer, rubriek "PARAC", "automatisering" of "AUT".
        - 1986-1990, 4002
        - 098272 - 110027, 4003
        - 110059 - 112264.1, 4004
        - 112466 - 115989, 4005
        - 116012 - 118931.2, 4006
        - 119100 - 122443, 4007
        - 122454 - 125534.14, 4008
        - 125617 - 125900, 4009; omslag
        - Originele offertes en overeenkomsten met Koning en Hartman BV, 4010; omslag
      - Vergaderstukken van de Stuurgroep Officiële Publicaties., 1996-1999; 4011-4012; 2 pakken
        - 1996, 4011
        - 1997-1999, 4012
      - Vergaderstukken van Werkgroep EKIS (Eerste Kamer Informatie Systeem)., 1996-1999; 4013; 1 pak
      - Stukken betreffende de Stuurgroep Integratie Bestanden., 1997-1999; 4014-4015; 2 pakken
        - 1997 sep. - 1998 sep., 4014
        - 1998 okt. - 1999 juni, 4015
      - Stukken betreffende het onderzoek naar de millenniumproblematiek voor wat betreft de Eerste Kamer der Staten-Generaal., 1997-1999; 4016; 1 omslag
      - Vergaderstukken van de Werkgroep Onderzoek Samenwerking Facilitaire Diensten., 1997-2003; 4017; 1 pak
      - Stukken betreffende de raamovereenkomst met Roccade Public BV en het niet nakomen van deze overeenkomst met Roccade Public BV., 1998-2000; 4018-4019; 2 pakken
        - Overeenkomsten, contracten, e.d, 1998-2000, 4018
        - Stukken met betrekking tot de rechtsafwikkeling, 1998-2000, 4019
    - Gebouw en huisvesting, 2.2.2
      - Stukken betreffende het aanschaffen, vervangen, onderhouden of in bruikleen ontvangen van kantoorbenodigdheden, meubilair, schilderijen en reproducties, met tekeningen, 1940-1981; 1450; 1 pak
      - Stukken betreffende het verstrekken van opdrachten tot het treffen van voorzieningen, het regelen van bouwactiviteiten en de zorg voor de inrichting van het gebouw van de Eerste Kamer der Staten-Generaal en het Binnenhof, met tekeningen, 1945-2001; 1451-1454, 1635-1636, 4020-4033; 20 pakken
        Geordend op griffienummer, rubriek "kamergebouw" of "KG".
        - 1945-1963, 1451
        - 1964-1970, 1452
        - 1971-1977, 1453
        - 1978-1981, 1454
        - 1981-1983, 70442 - 75381, 1635
        - 1983-1985, 75402 - 85237, 1636
        - 1986-1988, 085389 - 094240, 4020
        - 1988-1990, 094291 - 099923, 4021
        - 1990-1991, 099928 - 105562, 4022
        - 1991-1993, 105618 - 110076, 4023
        - 1993, 110113 - 111043 (nrs. 001 - 033), 4024
        - 1993, 111043 (nrs. 034 - 083), 4025
        - 1993-1994, 111083 - 113790, 4026
        - 1994-1995, 113896 - 115920, 4027
        - 1995-1996, 115976 - 117306, 4028
        - 1996-1997, 117314 - 119338, 4029
        - 1997, 119343 - 120771, 4030
        - 1997-1998, 120889 - 123182, 4031
        - 1999-2000, 123259 - 125419, 4032
        - 2000-2001, 125474 - 127758, 4033
      - Stukken betreffende het beschikbaar stellen van de vergaderzaal van de Eerste Kamer aan andere overheidsorganen en het treffen van voorzieningen en restauratiewerkzaamheden aan de zaal, 1946-1966; 1455; 1 omslag
      - Bandopnames van redevoeringen en muziekuitvoeringen rond het Binnenhof en de gebouwen van de Eerste en Tweede Kamer der Staten-Generaal en de Ridderzaal, met inhoudsopgave, z.d.; 1456; 1 pak
      - Stukken betreffende het parkeerbeleid op het Binnenhof., 1968-1978; 1633; 1 pak
        O.a. rapport van de Stuurgroep Parkeren Binnenhof, rapport van de Commissie Parkeervraagstuk Binnenhof en de daarbij behorende correspondentie.
      - Rapport van de Werkgroep Beveiliging Binnenhof, met correspondentie., 1974-1980; 1634; 1 pak
      - Stukken met betrekking tot de bedrijfsvoering van de Eerste Kamer der Staten-Generaal., 1992-2004; 4034-4035; 2 pakken
        - Bouwverslagen, vergaderstukken en andere verslagen, 1992-2004, 4034
        - Nota's, memo's, rapporten, e.d, 1992-2004, 4035
    - Commissie voor de Huishoudelijke Aangelegenheden, 2.2.3
      - Stukken betreffende de samenstelling en de werkzaamheden van de Commissie voor de Huishoudelijke Aangelegenheden, 1956-1978; 1457-1458; 2 pakken
        - 1956-1965, 1457
        - 1966-1978, 1458
    - Communicatie en Protocol, 2.2.4.
      - Stukken betreffende televisie-uitzendingen, radio-opnames, persberichten en andere zaken welke te maken hebben met de voorlichting omtrent de Eerste Kamer der Staten-Generaal., 1981-2001; 4042-4055; 13 pakken en 1 omslag
        - Documentatie en voorlichting, 1981-1989, 4042
        - Legitimiteit van het openbaar bestuur in Nederland, symposium Eerste Kamer gehouden op 15 februari 1994, 1994, 4043
        - Videofilm van de Eerste Kamer der Staten-Generaal, 1994, 4044
        - Persberichten, 2000-2001, 4045; omslag
        - Deel 01, 4046
        - Deel 02, 4047
        - Deel 03, 4048
        - Deel 04, 4049
        - Deel 05, 4050
        - Deel 06, 4051
        - Deel 07, 4052
        - Deel 08, 4053
        - Deel 09, 4054
        - Deel 10, 4055
      - Stukken betreffende het ter beschikking stellen van de Noenzaal in het kamergebouw ten behoeve van vergaderingen van commissies, verenigingen en het houden van conferenties en toespraken., 1990-2004; 4056-4059; 4 pakken
        Geordend op griffienummer, rubriek "KG".
        - 1990-1993, 4056
        - 1994-1996, 4057
        - 1999-2001, 4058
        - 2002-2004, 4059
      - Stukken betreffende het organiseren en de afwikkeling van de Eerste Kamerverkiezingen., 1991-1995; 4060-4061; 2 omslagen
        - 1991, 4060
        - 1995, 4061
      - Rapporten, verslagen en werkstukken van stages gelopen bij de Eerste Kamer der Staten-Generaal., 1991-2001; 4062; 1 pak
      - Vergaderstukken van de Werkgroep 5 Mei Viering., 1995; 4063
  - Zorg voor het griffiepersoneel van de Eerste Kamer, 2.3
    - Arbeidsvoorwaarden en rechtspositie, 2.3.1
      - Stukken betreffende personele aangelegenheden, 1945-1998; 1459-1460, 1637-1638, 4065-4072; 12 pakken
        Geordend op griffienummer, rubriek "griffier", "personeel", "GRIF" of "PERS".
        - 1945-1981, 1459
        - 1949-1975, 1460
        - 1981-1983, 070224 - 074897, 1637
        - 1983-1985, 074928 - 085092, 1638
        - 1986-1990, 085358 - 100321, 4065
        - 1990-1991, 100365 - 103031, 4066
        - 1991, 103086 - 104092, 4067
        - 1991-1992, 104093 - 108950, 4068
        - 1992-1994, 109225 - 113834, 4069
        - 1994-1996, 113882 - 117547, 4070
        - 1996-1997, 117600 - 119070, 4071
        - 1997-1998, 119084 - 121204, 4072
      - Stukken betreffende de rechtspositie van het personeel, 1945-1989; 1461-1469; 9 pakken
        - 1945-1953, 1461
        - 1954-1960, 1462
        - 1961-1965, 1463
        - 1966-1970, 1464
        - 1971-1974, 1465
        - 1975-1976, 1466
        - 1979-1980, 1467
        - 1980-1981, 1468
        - 1986-1989, 1469
      - Stukken betreffende algemene richtlijnen voor het personeel., 1986; 4064; 1 omslag
    - Georganiseerd overleg, 2.3.2
      - Lidmaatschapsarchief van de Dienstcommissie van de Eerste Kamer der Staten-Generaal, 1983-1990; 1470; 1 pak
      - Ingekomen stukken ten behoeve van de dienstcommissies die zijn samengesteld uit vertegenwoordigers van de verschillende onderdelen van de Hoge Colleges van Staat, Eerste en Tweede Kamer, Raad van State, de Nationale ombudsman en Algemene Rekenkamer., 1986-2001; 4073-4079; 7 pakken
        Geordend op griffienummer, rubriek "commissies" of "COM".
        - 1986-1992, 086487 - 109351, 4073
        - 1992-1994, 109352 - 114236, 4074
        - 1994-1995, 114318 - 116476 (deel 1), 4075
          116476 betreft de Werkgroep Onderzoek Samenwerking Facilitaire Diensten (OSFD).
        - 1995, 116476 (deel 2), 4076
        - 1995, 116476 (deel 3), 4077
        - 1995-1997, 116476 (deel 4) - 119862, 4078
        - 1997-2001, 119952 - 126702, 4079
- Commissiearchieven, 3.
  - Vaste Commissies, 3.1
    - Overgelegde stukken bestemd voor de leden van de vaste commissies, 1950-1966; 1356-1392; 37 pakken
      Zie voor toegang inv.nrs. 439-447. Bescheiden zijn door vocht aangetast.
      - 9312-9679, 1356
      - 9680-9741, 1357
      - 9834-9867, 1358
      - 9876-10130, 1359
      - 10131-10205, 1360
      - 10215-10569, 1361
      - 10573-10818, 1362
      - 10834-11221, 1363
      - 11248-12154, 1364
      - 12255-12310, 1365
      - 12334-12807, 1366
      - 12817-13622, 1367
      - 13706-14051, 1368
      - 14072-15186, 1369
      - 15375-15531, 1370
      - 15563-15926, 1371
      - 15951-16474, 1372
      - 16475-16765, 1373
      - 16772-17136, 1374
      - 17199-17699, 1375
      - 17709-17933, 1376
      - 18066-18820, 1377
      - 18823-19500, 1378
      - 19540-20186, 1379
      - 20232-21030, 1380
      - 21033-21364, 1381
      - 21412-21977, 1382
      - 22117-22162, 1383
      - 22246-22522, 1384
      - 22721-22755, 1385
      - 22805-23298, 1386
      - 23308-24144, 1387
      - 24148-24727, 1388
      - 24740-25076, 1389
      - 25084-25593, 1390
      - 25619-26449, 1391
      - 26477-27021, 1392
    - Overgelegde stukken bestemd voor de leden van de vaste commissies, 1963-1981; 1471-1503; 33 pakken
      - 1963-1964, 21645-23559, 1471
      - 1964-1965, 23572-24592, 1472
      - 1965-1966, 24603-26193, 1473
      - 1966, 26215-27242, 1474
      - 1966-1967, 27253-27999, 1475
      - 1967, 28055-28374, 1476
      - 1967, 28376-28897, 1477
      - 1967-1968, 28897-29827, 1478
      - 1968-1970, 29832-33522, 1479
      - 1970-1971, 33537-36241, 1480
      - 1971-1972, 36242-37285, 1481
      - 1972, 37289-37833, 1482
      - 1972, 37835-38492, 1483
      - 1972-1973, 38496-39042, 1484
      - 1973, 39079-39900, 1485
      - 1973, 39927-40768, 1486
      - 1973-1974, 40786-50481, 1487
      - 1974, 50483-51496, 1488
      - 1974-1975, 51503-52644, 1489
      - 1975, 52645-53600, 1490
      - 1975-1976, 53607-55063, 1491
      - 1976, 55065-56470, 1492
      - 1976-1977, 56474-57463, 1493
      - 1977, 57464-58918, 1494
      - 1977-1978, 58919-60559, 1495
      - 1978, 60561-61175, 1496
      - 1978-1979, 61179-62083, 1497
      - 1979, 62086-63563, 1498
      - 1979-1980, 63590-65061, 1499
      - 1980, 65064-65795, 1500
      - 1980, 65801-67195, 1501
      - 1980-1981, 67205-68730, 1502
      - 1981, 68740-69732, 1503
    - Vergaderstukken van de vaste commissies uit de Eerste Kamer, 1951-1979; 1504-1521; 4 pakken, 10 omslagen en 4 stukken
      - Vaste Commissie voor Algemene Zaken en Huis der Koningin 1976-1977, 1504
      - Vaste Commissie voor Binnenlandse Zaken 1967-1969, 1505
      - Vaste Commissie voor Buitenlandse Zaken 1968-1979, 1506; pak
      - Vaste Commissie voor Defensie 1963, 1507; stuk
      - Vaste Commissie voor Economische Zaken 1960-1977, 1508; pak
      - Vaste Commissie voor Europese Samenwerkingsorganisaties 1966-1975, 1509
      - Vaste Commissie voor Financiën 1954-1973, 1510
      - Vaste Commissie voor Justitie 1979, 1511; stuk
      - Vaste Commissie voor Landbouw en Visserij 1962-1972, 1512
      - Vaste Commissie voor Maatschappelijk Werk 1974, 1513; stuk
      - Vaste Commissie voor Onderwijs en Wetenschappen 1972, 1514; stuk
      - Vaste Commissie voor Ontwikkelingssamenwerking 1970-1975, 1515
      - Vaste Commissie voor Verkeer en Waterstaat 1958-1975, 1516
      - Vaste Commissie voor Volksgezondheid en Milieuhygiëne 1969-1972, 1517
      - Vaste Commissie voor Volkshuisvesting en Ruimtelijke Ordening 1971, 1518; stuk
      - Vaste Commissie voor de Buitenlandse Politiek 1951-1967, 1519; pak
      - Vaste Commissie voor de Hoge Colleges van Staat en Algemene Zaken 1968-1975, 1520
      - Vaste Commissie voor zaken rakende, c.q. de betrekkingen met Suriname en de Nederlandse Antillen en taakvoorgangers 1950-1977, 1521; pak
    - Bandopname van een vergadering van de Vaste Commissie voor Onderwijs en Wetenschappen met staatssecretaris K. de Jong, met deels de uitgewerkte tekst van de vergadering, 1976; 1522; 1 omslag
    - Vergaderstukken van de Vaste Commissie voor Algemene Zaken en het Kabinet der Koningin., 1981-1998; 1651, 4080-4084; 6 pakken
      Geordend op griffienummer, rubriek "III".
      Zie voor de bijlagen behorende bij de vergaderstukken de inv.nrs. 1902-3652.
      - 1981-1985, 1651
      - 1986-1989, 085459 - 097349, 4080
      - 1989-1992, 097362 - 108521, 4081
      - 1992-1994, 108851 - 113080, 4082
      - 1994-1996, 113112 - 117083, 4083
      - 1996-1998, 117442 - 122807, 4084
    - Vergaderstukken van de Vaste Commissie voor Binnenlandse Zaken., 1981-1998; 1666-1671, 4085-4108; 30 pakken
      Geordend op griffienummer, rubriek "VII".
      - 1981-1982, 070231 - 072717, 1666
      - 1982-1983, 072721 - 074315, 1667
      - 1983-1984, 074319 - 076969, 1668
      - 1984, 076974 - 080313, 1669
      - 1984-1985, 080324 - 082409, 1670
      - 1985, 082418 - 085331, 1671
      - 1986, 085362 - 088642, 4086
      - 1986-1987, 088654 - 090339, 4087
      - 1987, 090350 - 092035, 4088
      - 1987-1988, 092036 - 093222, 4089
      - 1988, 093227 - 094593, 4090
      - 1988, 094594 - 095655, 4091
      - 1988-1989, 095656 - 096899, 4092
      - 1989, 096900 - 098479, 4093
      - 1989-1990, 098482- 100147, 4094
      - 1990, 100188-100568, 4095
      - 1990, 100571 - 101573, 4096
      - 1990-1991, 101574 - 103344, 4097
      - 1991, 103364 - 105260, 4098
      - 1991-1992, 105261 - 107394, 4099
      - 1992, 107422 - 109766, 4100
      - 1992-1993, 109767 - 111681, 4101
      - 1993-1994, 111767 - 113613, 4102
      - 1994-1995, 113721 - 115213, 4103
      - 1995, 115270 - 116774, 4104